【裁判字號】    95,抗,178
【裁判日期】    950606
【裁判案由】    本票裁定
【裁判全文】
臺灣臺中地方法院民事裁定         95年度抗字第178號
抗  告  人  甲○○
相  對  人  聯邦商業銀行股份有限公司
法定代理人  乙○○
上列當事人間聲請本票裁定事件，抗告人對於民國94年11月25日
本院簡易庭所為94年度票字第28215號裁定，提起抗告，本院合
議庭裁定如下：
    主  文
抗告駁回。
抗告程序費用新台幣壹仟元由抗告人負擔。
    理  由
一、按執票人向本票發票人行使追索權時，得聲請法院裁定後強
    制執行，票據法第123條定有明文。又本票執票人，依票據
    法第123條規定，聲請法院裁定許可對發票人強制執行，係
    屬非訟事件，此項聲請之裁定，及抗告法院之裁定，僅依非
    訟事件程序，以審查強制執行許可與否，並無確定實體上法
    律關係存否之效力，法院僅就本票形式上之要件是否具備予
    以審查，即為已足，至於當事人間實體上之爭執，應循訴訟
    程序以資解決，要非非訟裁定法院所得審酌，最高法院56年
    台抗字第714號、57年台抗字第76號判例意旨可資參照。
二、本件相對人主張：伊執有抗告人與吳富亮於民國（下同）94
    年4月6日共同簽發新台幣（下同）350,000元、到期日未載
    、並免除作成拒絕證書之本票乙紙，詎經提示後尚有324,03
    2元未獲付款，爰依票據法第123條規定，聲請裁定許可強制
    執行等語，已據其提出本票乙紙為證，原裁定予以准許，即
    無不合。
三、抗告意旨略以：抗告人之友潘富盛為購買休旅車，向抗告人
    借本票48張，以其弟吳富亮之名義向相對人借貸，詎料潘富
    盛還款僅自94年4月6日繳至94年9月15日止，即未再繳納，
    致抗告人需連帶負擔上開餘額，惟本件抗告人僅係發票人，
    並未於本票簽名保證，相對人應先就債務人潘富盛、吳富亮
    之財產為強制執行，抗告人亦係受詐騙才會將本票借予潘富
    盛，亦屬受害人，刑事詐欺部份將另行告訴，為此提起抗告
    ，請求廢棄原裁定並駁回相對人之聲請等語。經查：本件相
    對人聲請裁定准予強制執行時，已表明執有抗告人與吳富亮
    所共同簽發之上開本票乙紙等語，有該聲請狀一件在卷可稽
    ，顯見其對於抗告人是否應負票據付款責任乙節，已有所爭
    執，本件抗告意旨即使屬實，亦係實體法上之爭執，應由抗
    告人另行提起訴訟，以資解決，尚非本件非訟程序所得加以
    審究，仍應為許可強制執行之裁定。從而，抗告人提起本件
    抗告，為無理由，應予駁回。
四、據上論結，本件抗告為無理由，依非訟事件法第46條、第21
    條第2項、第24條第1項，民事訴訟法第495條之1第1項、第
    449條第1項、第78條，裁定如主文。
中    華    民    國    95    年    6    月     6     日
                民事第一庭  審判長法  官  張惠立
                                  法  官  游文科
                                  法  官  王永春
正本係照原本作成。
本裁定不得再抗告。
中    華    民    國    95    年    6     月     6    日
                                  書記官


司法院資訊處製作；財團法人民間司法改革基金會備份。
